臺灣彰化地方法院行政訴訟判決
110年度交字第131號
原      告  陳阿呅  
被      告  交通部公路總局臺中區監理所

代  表  人  魏武盛  
上列當事人間交通裁決事件，原告不服被告民國110年11月8日彰
監四字第64-JC0000000號、第64-ZGB251844號裁決書，提起行政
訴訟，本院判決如下：
    主  文
原告之訴駁回。
訴訟費用新臺幣參佰元由原告負擔。
    事實及理由
一、程序事項：
　　本件係因不服道路交通管理處罰條例第8條之裁決而提起之
    撤銷訴訟，為行政訴訟法第237條之1所稱之交通裁決事件，
    應適用交通裁決事件訴訟程序。又本件依兩造所述各節及卷
    內資料，事證已臻明確，爰依同法第237條之7之規定，不經
    言詞辯論逕行判決。
二、爭訟概要：
　　原告所有之車牌號碼00-0000號自用小客車（下稱系爭汽車
    ），於民國110年8月17日17時37分及同日17時38分，先後行
    經南投縣○○鄉○○路000號與國道3號北向237.0公里（名間入
    口匝道）時，因分別有「汽車駕駛人未依規定使用方向燈」
    、「行駛高速公路未依規定變換車道」等違規事實，遭民眾
    於110年8月23日，檢具違規採證影片分別向南投縣政府警察
    局南投分局、內政部警政署國道公路警察局第七公路警察大
    隊（以下分別稱舉發機關南投分局、舉發機關第七公路警察
    大隊）提出檢舉，嗣經舉發機關南投分局執勤員警及舉發機
    關第七公路警察大隊執勤員警各檢視違規採證影片後，分別
    於110年9月3日、110年10月13日，填製投警交字第JC000000
    0號舉發違反道路交通管理事件通知單、國道警交字第ZGB25
    1844號舉發違反道路交通管理事件通知單，分別逕行舉發原
    告違反道路交通管理處罰條例（下稱處罰條例）第42條、第
    33條第1項第4款之規定，案移被告。嗣原告不服向被告提出
    申訴，經被告函請前開二舉發機關查明原告陳述情節及違規
    當時情形後，仍認違規事實明確，乃依處罰條例第42條規定
    ，以110年11月8日彰監四字第64-JC0000000號裁決書裁處原
    告罰鍰新臺幣（下同）1,200元（下稱原處分一）；復依處
    罰條例第33條第1項第4款、第63條第1項第1款之規定，以11
    0年11月8日彰監四字第64-ZGB251844號裁決書裁處原告罰鍰
    3,000元，並記違規點數1點（下稱原處分二），原告不服，
    提起本件行政訴訟。
三、原告起訴主張及聲明：
  ㈠主張要旨：
　⒈「立法者固得以法律規定行政機關執法人員得以連續舉發及
    隨同多次處罰之遏阻作用以達成行政管制之目的，但仍須符
    合憲法第23條之比例原則及法律授權明確性原則。申言之，
    以連續舉發之方式，對違規事實繼續之違規行為，藉舉發其
    違規事實之次數，評價及計算其法律上之違規次數，並予以
    多次處罰，藉多次處罰之遏阻作用，以防制違規事實繼續發
    生，此種手段有助於目的之達成，對維護交通秩序、確保交
    通安全之目的而言，在客觀條件之限制下，更有其必要性及
    實效性。惟每次舉發既然各別構成一次違規行為，則連續舉
    發之間隔期間是否過密，以致多次處罰是否過當，仍須審酌
    是否符合憲法上之比例原則。」(司法院釋字第604號之解釋
    理由書參照），此解釋要旨不論於處罰條例第7條之1經民眾
    檢舉所為之職權舉發或同條例第7條之2由警察機關等舉發機
    關所為之當場舉發或逕行舉發等情形，皆有適用（臺北高等
    行政法院107年交上字第148號判決意旨參照、臺北高等行政
    法院109年交上字第132號判決意旨則認民眾檢舉之情形應類
    推適用，不論「適用」或「類推適用」結論應無不同）。原
    處分一、二之違規時間與違規地點，十分接近，即便有2次
    違規，但時間相隔不到2分鐘、距離相隔不足1公里，且違規
    之行為都是「變換車道未打方向燈」。在此種情況下，揆諸
    上開說明，本件自不得連續舉發、分次論罰，基於禁止連續
    舉發裁罰之立法意旨，本件應僅能擇一予以處罰，以免重複
    處罰。
　⒉91年7月3日修正之處罰條例第85條之1增訂第2項規定，其立
    法理由為：「對逕行舉發案件得連續舉發之規定，係規範於
    違反道路交通管理事件統一裁罰標準及處理細則第12條，因
    其影響人民權利義務，為符合法律保留之精神，爰酌予修正
    增列於第2項。」94年12月28日依立法委員提案修正通過之
    現行第85條之1第2項規定，其提案理由則係為增加嚴重超速
    行為之處罰，以及為因應長隧道安全，爰為但書規定，對於
    連續舉發之間隔期間並未修正。準此，如汽車駕駛人行駛於
    高速公路非隧道路段，連續於變換車道時，未依規定顯示方
    向燈，違反處罰條例第33條第1項第4款規定，依處罰條例第
    85條之1第2項第1款之規範目的，如其違規地點相距未達6公
    里、違規時間相隔未達6分鐘或未行駛經過一個路口，即應
    論以單一違規行為。
　⒊更何況，違反道路交通管理事件統一裁罰基準及處理細則第2
    3條規定，如民眾針對同一違規行為再重複檢舉時，公路主
    管或警察機關應不予舉發。此等「一行為不二罰原則」（禁
    止雙重處罰原則），乃法治國家依法安定原則、信賴保護原
    則及比例原則所導出之憲法基本權要求。而本件即使認定原
    告違規，然而違規地點相距未達6公里、違規時間相隔未達6
    分鐘，且違規行為都是變換車道未打方向燈，即應論以單一
    違規行為。是以，本件應可類推適用處罰條例第85條之1第2
    項規定。
　⒋原處分二所記載之違規地點是「名間入口匝道」，而「匝道
    」僅係一小段提供車輛進出高速公路的輔助車道，並不是高
    速公路本身，此由高速公路及快速公路交通管制規則第2條
    第1項第1款及第13款，分別定義高速公路（指其出入口完全
    控制，中央分隔雙向行駛，除起訖點外，並與其他道路立體
    相交，專供汽車行駛之公路）及匝道（指交流道中為加減速
    車道及主線車道與其他道路間之連接部分）之意義，即可得
    知行駛在「匝道」上不等於行駛在「高速公路」上；況且「
    名間入口匝道」緊接「名間鄉彰南路102號」，二者具有緊
    密不可分離之地緣性，變換車道未打方向燈之行為，在法律
    上應僅能評價為「一次行為」。且考量「匝道」非屬「高速
    公路」，是以，被告以原告違反道路交通管理處罰條例第33
    條第1項第4款規定，適用法則容待商榷。
  ㈡聲明：原處分一、二擇一撤銷，訴訟費用由被告負擔。
四、被告答辯及聲明：
  ㈠答辯要旨：
　⒈按汽車駕駛人變換車道時，應先顯示欲變換車道方向之燈光
    ，並應顯示至完成轉彎或變換車道之行為；汽車行駛於高速
    公路、快速公路或設站管制之道路，不遵使用限制、禁止、
    行車管制及管理事項之管制規則而有未依規定變換車道之行
    為者，處汽車駕駛人3,000元以上6,000元以下罰鍰；汽車駕
    駛人，不依規定使用燈光者，處1,200元以上3,600元以下罰
    鍰；汽車駕駛人有道路交通管理處罰條例第33條第1項情形
    者，除依原條款處罰鍰外，並記違規點數1點，道路交通安
    全規則第109條第2項第2款後段、處罰條例第33條第1項第4
    款、第42條、第63條第1項第1款分別定有明文。次按處罰條
    例第7條之2之逕行舉發案件有「逕行舉發汽車行車速度超過
    規定之最高速限或低於規定之最低速度或有第33條第1項、
    第2項之情形，其違規地點相距6公里以上、違規時間相隔6
    分鐘以上或行駛經過一個路口以上。但其違規地點在隧道內
    者，不在此限」情形者，得連續舉發，同條例第85條之1第2
    項第1款規定甚明。
　⒉處罰條例第85條之1之立法意旨，係交通違規狀態持續不改正
    者，因無得連續舉發之明文規定，致民眾常以已獲有交通違
    規舉發通知單，資為不得重複處罰之藉口，爰增訂該條文，
    以杜流弊，可知該條文係針對同一持續狀態之違規行為（如
    違規停車或超速），以法律擬制成數行為分別處罰。查經檢
    視檢舉影片，原告駕車未依道路交通安全規則第91條第1項
    第6款及高速公路及快速公路交通管制規則第11條規定使用
    方向燈，因係出於2次行為之決意，有時序及地點先後之別
    ，並非狀態持續之違規行為，可明確區隔為2個行為，且系
    爭汽車分別於各該路段變換車道未依規定顯示方向燈或全程
    顯示方向燈，均可能造成後方車輛駕駛人，因無法了解系爭
    汽車之行車動向，而不及反應採取應變措施，已增加發生交
    通事故之危險，為維護道路交通秩序及安全，依行政罰法第
    25條規定：「數行為違反同一或不同行政法上義務之規定者
    ，分別處罰之。」自應分別處罰。
　⒊原告所有之系爭汽車於110年8月17日17時37分許，行經名間
    鄉彰南路102號前，遭舉發機關南投分局以投警交字第JC000
    0000號舉發「變換車道未使用方向燈」違規及17時38分許，
    行經國道3號北向237.0公里處（名間入口匝道），遭舉發機
    關第七公路警察大隊員警以國道警交字第ZGB251844號舉發
    「行駛高速公路未依規定變換車道（變換車道未依規定全程
    使用方向燈）」違規，本案既有110年9月3日及110年10月13
    日填製之舉發通知單、舉發機關南投分局110年10月20日投
    警交字第1100022639號函、舉發機關第七公路警察大隊110
    年10月20日國道警七交字第1107701618號函及違規採證光碟
    1片在卷可佐。爰此，本件違規事實應勘認定，是被告對於
    原告所作之裁決處分，於法應無違誤。
  ㈡聲明：駁回原告之訴，訴訟費用由原告負擔。　
五、本院之判斷：
　㈠按「對於違反本條例之行為者，民眾得敘明違規事實或檢具
    違規證據資料，向公路主管或警察機關檢舉，經查證屬實者
    ，應即舉發。但行為終了日起逾七日之檢舉，不予舉發」；
    「公路主管或警察機關機關處理民眾檢舉違反道路交通管理
    事件，應派員查證，經查證屬實者，應予舉發，並將處理情
    形回復檢舉人。前項檢舉違規證據係以科學儀器取得，足資
    認定違規事實者，得逕行舉發之。」處罰條例第7條之1、違
    反道路交通管理事件統一裁罰基準及處理細則（下稱統一裁
    罰基準及處理細則）第22條第1項、第2項分別定有明文。考
    其規範意旨，係考量警力有限及民眾取巧違規，為交通秩序
    混亂原因之一，一般民眾如能利用適當管道檢舉交通違規，
    除可彌補警力之不足外，亦將產生極大之嚇阻效果，以達到
    維護道路交通安全之行政目的；然為避免檢舉人刻意鑽營法
    律文字，造成法條之目的逸失，甚至衍生社會、鄰里之不安
    與不和諧，同時保障法條原立法精神目的在維護交通、保障
    安全，故針對舉發部分，增訂（7日）期限之規定，而強化
    社會秩序之安定性。是一般民眾見有違規事件，皆可於行為
    終了日起7日內敘明違規事實或檢具違規證據資料，向公路
    主管或警察機關檢舉，經查證屬實者，應即舉發之。次按，
    處罰條例第90條規定：「違反本條例之行為，自行為成立之
    日起；行為有連續或繼續之狀態者，自行為終了之日起，逾
    二個月不得舉發。但汽車肇事致人受傷或死亡案件，因肇事
    責任不明，已送鑑定者，其期間自鑑定終結之日起算；未送
    鑑定而須分析研判者，逾三個月不得舉發。」查本件原告駕
    駛系爭車輛於110年8月17日之違規行為，係由民眾提供科學
    儀器取得之行車紀錄器影像資料，於110年8月23日向警察機
    關檢舉，經前開二舉發機關查證屬實，而分於110年9月3日
    、110年10月13日製單逕行舉發等情，有舉發通知單、檢舉
    光碟在卷可考。是本件逕行舉發程序於法自無不合。
　㈡被告認原告所有之系爭汽車，於110年8月17日17時37分及同
    日17時38分，先後行經南投縣○○鄉○○路000號前與國道3號北
    向237.0公里（名間入口匝道）時，分別有「汽車駕駛人未
    依規定使用方向燈」、「行駛高速公路未依規定變換車道」
    等違規事實，以原處分裁罰原告，均屬合法有據。
　⒈按「行車遇有轉向、減速暫停、讓車、倒車、變換車道等情
    況時所用之燈光及駕駛人之手勢，應依下列規定：六、變換
    車道時，應先顯示欲變換車道方向之燈光或手勢。」、「汽
    車駕駛人，應依下列規定使用方向燈：二、左（右）轉彎時
    ，應先顯示車輛前後之左（右）邊方向燈光；變換車道時，
    應先顯示欲變換車道方向之燈光，並應顯示至完成轉彎或變
    換車道之行為。」，道路交通安全規則第91條第1項第6款、
    第109條第2項第2款乃分別定有明文。又「汽車駕駛人，不
    依規定使用燈光者，處1,200元以上3,600元以下罰鍰。」，
    處罰條例第42條亦有明文。
  ⒉次按「汽車行駛於高速公路、快速公路或設站管制之道路，
    應遵守其管制之規定」、「汽車駕駛人，應依下列規定使用
    方向燈：二、…變換車道時，應先顯示欲變換車道方向之燈
    光，並應顯示至完成轉彎或變換車道之行為。」、「汽車在
    行駛途中，變換車道或超越前車時，應依標誌、標線、號誌
    指示，並不得有下列情形：…二、未依規定使用方向燈。…」
    ，道路交通安全規則第105條、第109條第2項第2款後段及高
    速公路及快速公路管制規則第11條第2款訂有明文。次按「
    汽車行駛於高速公路、快速公路或設站管制之道路，不遵使
    用限制、禁止、行車管制及管理事項之管制規則而有下列行
    為者，處汽車駕駛人3,000元以上6,000元以下罰鍰：…四、
    未依規定變換車道。…」、「汽車駕駛人有下列各款所列條
    款之一者，除依原條款處罰鍰外，並予記點：一、有第33條
    第1項…情形之一者，各記違規點數1點。…」，處罰條例第33
    條第1項第4款、第63條第1項第1款亦有明定。
  ⒊再按違反道路交通管理事件統一裁罰基準及處理細則第1條規
    定：「本細則依道路交通管理處罰條例第92條第4項規定訂
    定之」、第2條第1項、第2項規定：「處理違反道路交通管
    理事件之程序及統一裁罰基準依本細則之規定辦理。前項統
    一裁罰基準，如附件違反道路交通管理事件統一裁罰基準表
    。」，核上開統一裁罰基準及處理細則之規定，就其立法目
    的及功能，乃為防止處罰機關枉縱或偏頗，依道路交通管理
    處罰條例第92條第4項所授權交通部會同內政部訂定「違反
    道路交通管理事件統一裁罰基準及處理細則」及其附件「違
    反道路交通管理事件統一裁罰基準表」，用以維持裁罰之統
    一性與全國因違反道路交通管理事件受處罰民眾之公平，不
    因裁決人員不同，而生偏頗，寓有避免各監理機關於相同事
    件恣意為不同裁罰之功能，並非法所不許，於憲法上保障人
    民財產權之意旨並無牴觸（此並有司法院大法官釋字第511
    號解釋意旨理由足資參照），並無違反法律保留原則。再依
    本件違規行為時點之違反道路交通管理事件統一裁罰基準表
    記載：⑴小型車駕駛人，不依規定使用燈光，於期限內繳納
    或到案聽候裁決者，處罰鍰1,200元。⑵小型車行駛高、快速
    公路未依規定變換車道，於期限內繳納或到案聽候裁決者，
    處罰鍰3,000元，並記違規點數1點。核上開規定，既係基於
    母法之授權而為訂定，且就違反道路交通管理事件統一裁罰
    基準及處理細則附件所示統一裁罰基準表中有關處罰條例第
    33條第1項第4款之裁罰基準內容就不同違規車種，其可能衍
    生危害交通安全之輕重不同，而區分有小型車、大型車，並
    就其是否逾越於期限內繳納或到案聽候裁決之期限不同，分
    別裁以不同之罰鍰標準；另處罰條例第42條之裁罰基準內容
    則亦是就不同違規車種，其可能衍生危害交通安全之輕重不
    同，而區分有機車或小型車、大型車，並就其是否逾越於期
    限內繳納或到案聽候裁決之期限不同，分別裁以不同之罰鍰
    標準，渠等衍生交通秩序危害，既不相同，分別處以不同之
    罰鍰，符合相同事件相同處理，不同事件不同處理之平等原
    則，並未牴觸母法，是被告自得依此基準而為裁罰。
　⒋經查，依舉發機關南投分局110年10月20日投投警交字第1100
    022639號函文說明三所記載：「經重新檢視檢舉影像，系爭
    汽車於110年8月17日17時37分，行經南投縣○○鄉○○路000號
    前，變換車道未依規定使用方向燈，違規事實明確……」（見
    本院卷第61頁），並對照本院卷第9頁至第11頁所附之採證
    照片所示，可知於照片顯示時間0000-00-00 00:37:03至17:
    37:05時，系爭汽車自內側車道往右切入外側車道行駛，均
    未見系爭汽車有顯示右方向燈，此情核與前揭舉發機關南投
    分局函文所載相符，且原告就系爭汽車於上揭時間，行經上
    揭地點，有變換車道未依法使用方向燈等事實並未爭執，是
    原告所有之系爭汽車，於110年8月17日17時37分，行經南投
    縣○○鄉○○路000號前時，確有「汽車駕駛人未依規定使用方
    向燈」之違規事實甚明。而被告據此部分之違規事實，乃以
    原處分一裁處原告，核屬合法有據。
  ⒌再查，系爭汽車於110年8月17日17時38分許，行駛國道3號公
    路北向237.0公里（名間入口匝道）路段時，由入口匝道之
    外側車道向左變換車道時雖有使用方向燈，但並未顯示至變
    換車道完成即關掉方向燈，而未依規定全程使用方向燈，經
    舉發機關第七公路警察大隊檢視檢舉民眾所提出之錄影採證
    資料，遂依法舉發等情，業據舉發機關第七公路警察大隊11
    0年10月20日國道警七交字第1107701618號函述綦詳（見本
    院卷第63頁），復觀諸本院卷第15頁至第17頁所附之採證照
    片所示，於照片顯示時間0000-00-00 00:38:17至17:38:20
    時，系爭汽車自右側車道向左行駛跨越車道線，直至進入左
    側車道完成變換車道之過程中，系爭汽車未全程顯示左方向
    燈；且原告就系爭汽車於上開時間，行經上開地點，有變換
    車道未依法全程使用方向燈等事實並未爭執，是原告所有之
    系爭汽車，於110年8月17日17時38分，行經國道3號北向237
    .0公里（名間入口匝道）時，確實有「行駛高速公路未依規
    定變換車道」之違規事實無誤。從而，被告據此部分違規事
    實，以原處分二裁罰原告，亦屬合法有據。
  ㈢原告主張原處分二所記載之違規地點是「名間入口匝道」，
    非屬高速公路，認被告依處罰條例第33條第1項第4款規定裁
    罰原告有誤；且原處分一、二之違規時間相隔在2分鐘內，
    距離相隔不足1公里，依道路交通管理處罰條例第85條之1第
    2項第1款規定，不得連續處罰等情為由，訴請撤銷原處分，
    乃屬無理由，均不可採。
　⒈依高速公路及快速公路交通管制規則第2條第1項第1、13、14
    款之規定，所謂之「交流道」之定義，即係以單一或數個「
    匝道」連接高速公路與快速道路間，亦或高速公路（或快速
    公路）與其他道路連接之立體相交部分，而「匝道」之定義
    ，係指交流道中為加減速車道及主線車道與其他道路間之連
    接部分，故就上開對「交流道」或「匝道」之文義解釋，僅
    解釋係「高速公路」與「快速道路」相互銜接，或與「其他
    道路」間相互銜接之車道部分，並非直接將之認定為「其他
    道路」之範圍內，然就各該交流道或匝道範圍，到底是屬於
    「高速公路」、「快速道路」還是「其他道路」，則應回歸
    高速公路及快速公路交通管制規則第2條第1項第1、2款，關
    於「高速公路」或「快速道路」之定義論斷。又所謂「高速
    公路」之定義，依照高速公路及快速公路交通管制規則第2
    條第1項第1款之規定，係指「『其出入口完全控制』，中央分
    隔雙向行駛，除起迄點外，並與其他道路立體相交，『專供
    汽車行駛」之公路。」。則名間系統交流道既屬入口受到專
    供汽車行駛控制之狀態，即屬於高速公路之部分，故本件違
    規地點屬於高速公路範圍，自無疑義，原告稱匝道非屬高速
    公路，並不足採。
  ⒉原告所有之系爭汽車，於110年8月17日17時37分及同日17時3
    8分，先後行經南投縣○○鄉○○路000號與國道3號北向237.0公
    里（名間入口匝道）時，分別有「汽車駕駛人未依規定使用
    方向燈」、「行駛高速公路未依規定變換車道」等2違規事
    實，其違規行為態樣以及裁罰規範均不相同，縱使本件系爭
    汽車前後二次違規時間相隔不超過1分鐘，且距離不到1公里
    ，但就時空之密接性而論，依自然觀點判斷足可作明顯之區
    隔，原告基於各個不同車道及路段（一般道路、高速公路）
    之行車狀況，而所為不同之決意所為，即應屬數行為，故被
    告據此分別處罰，自屬適法有據。
　⒊另依處罰條例第85條之1第2項第1款規定：「第7條之2之逕行
    舉發案件有下列情形之一者，得連續舉發：一、逕行舉發汽
    車行車速度超過規定之最高速限或低於規定之最低速度或有
    第33條第1項、第2項之情形，其違規地點相距6公里以上、
    違規時間相隔6分鐘以上或行駛經過1個路口以上。但其違規
    地點在隧道內者，不在此限。」其中關於違反同條例第33條
    第1項、第2項之情形，係指汽車行駛於「高速公路、快速公
    路或設站管制之道路」，不遵使用限制、禁止、行車管制及
    管理事項之管制規則而有違規情形之連續處罰之規定。即處
    罰條例第85之1條有關連續舉發之限制說明，係違規地點發
    生於高速公路、快速公路或設站管制路段之前提下，惟原告
    2件違規舉發分別發生於一般道路、高速公路，分別違反處
    罰條例第42條及第33條第1項第4款之規定，與上開處罰條例
    第85之1條之前提係均違反處罰條例第33條第1項、第2項之
    規定不符合，並無處罰條例第85之1條之適用，尚無需考量
    連續舉發應符合違規地點相距6公里以上、違規時間相隔6分
    鐘以上或行駛經過1個路口以上之要件。況本件原告駕駛系
    爭汽車行經原處分一、二之2個違規地點期間，已行駛經過1
    個以上路口（見本院卷附Google地圖），不符合處罰條例第
    85之1條限制連續舉發之要件，原告主張本件應適用或類推
    適用處罰條例第85之1條第2項第1款規定，應僅處罰其中1次
    違規行為云云，顯有誤解，自不可採。
　㈣綜上所述，原告分別於上揭時、地，各有「汽車駕駛人未依
    規定使用方向燈」、「行駛高速公路未依規定變換車道」等
    違規行為，堪以認定。被告依處罰條例第42條規定，以原處
    分一裁處原告罰鍰1,200元；依處罰條例第33條第1項第4款
    、第63條第1項第1款規定，以原處分二裁處原告罰鍰3,000
    元，並記違規點數1點，核均無違誤。原告猶執前詞指摘原
    處分一、二不當，訴請擇一撤銷原處分一、二，為無理由，
    應予駁回。
六、本件事證已臻明確，兩造其餘主張及陳述，經核於判決結果
    不生影響，爰不逐一論列，附此敘明。
七、本件第一審裁判費為300元，應由原告負擔，爰確定第一審
    訴訟費用額如主文第2項所示。
據上論結，本件原告之訴為無理由，依行政訴訟法第98條第1項
前段、第237條之7、第237條之8第1項，判決如主文。　
中　　華　　民　　國　　111 　年　　4 　　月　　29　　日
                  行政訴訟庭　法　官  黃麗玲
上為正本係照原本作成。
如不服本判決，應於判決送達後20日內，向本院提出上訴狀並表
明上訴理由（原判決所違背之法令及其具體內容或依訴訟資料可
認為原判決有違背法令之具體事實），其未載明上訴理由者，應
於提出上訴後20日內向本院補提理由書（上訴狀及上訴理由書均
須按他造人數附繕本，如未按期補提上訴理由書，則逕予駁回上
訴），並應繳納上訴裁判費新臺幣750元。
中　　華　　民　　國　　111 　年　　4 　　月　　29　　日
                              書記官　黃當易